Images des répertoires du notaire Charles Touvenot pour l'étude XXXVI
Archives nationales de France
Images des répertoires du notaire Charles Touvenot pour l'étude XXXVI
13 juillet 1681 - 25 novembre 1721
MC/RE/XXXVI/2 - MC/RE/XXXVI/3
Etude XXXVI; Touvenot, Charles
2 registres
Archives nationales de France
Minutes et répertoires: la loi 2008-696 du 15 juillet 2008 relative aux archives a fixé à 75 ans à compter de la date de l'acte, ou à 25 ans à compter de la date du décès de l'intéressé si ce délai est plus bref, le délai de communication des minutes et répertoires des notaires; ce délai est porté à 100 ans à compter de la date de l'acte si le document se rapporte à un mineur (code du Patrimoine, articles L213-2, 4e d et 5e).
Autres documents de l'étude (dossiers de clients, comptabilité...): s'agissant d'archives privées, ces documents sont communicables selon les modalités fixées par le déposant ou le donateur.
Certains documents ne sont pas accessibles sous leur forme originale en raison de leur mauvais état de conservation.
Registres versés aux Archives nationales en 1982.
Images des répertoires de l’étude XXXVI
Archives de l'étude XXXVI
répertoire d'officier public ministériel
- Répertoire chronologique pour la période du 13 juillet 1681 au 31 décembre 1700, 13 juillet 1681 - 31 décembre 1700; MC/RE/XXXVI/2; Un registre de 455 feuillets de papier manuscrits, hauteur 36,5 x largeur 24,5 cm en partie folioté par le notaire. Le registre est en très mauvais état et nécessiterait une restauration. Deux encarts portent les numéros 1 bis et 78 bis. Les 25 premiers feuillets sont déreliés et très abîmés.
  Registre folioté en 2005 (foliotation non visible à l'écran)
  Le répertoire contient les informations suivantes: 1. nature de l'acte; 2. nom, prénom, des parties; 3. date du jour.
  répertoire
  - Liste chronologique des actes pour la période du 13 juillet au 29 décembre 1681, 13 juillet - 29 décembre 1681; 1 r°-4 v°; 4 feuillets
  - Liste chronologique des actes pour la période du 3 janvier au 30 décembre 1682, 3 janvier - 30 décembre 1682; 4 v°-14 r°; 11 feuillets
  - Liste chronologique des actes pour la période du 1er janvier au 31 décembre 1683, 1er janvier - 31 décembre 1683; 14 r°-29 v°; 16 feuillets
  - Liste chronologique des actes pour la période du 1er janvier au 29 décembre 1684, 1er janvier - 29 décembre 1684; 30 r°-48 v°; 19 feuillets
  - Liste chronologique des actes pour la période du 3 janvier au 31 décembre 1685, 3 janvier - 31 décembre 1685; 49 r°-67 r°; 19 feuillets
  - Liste chronologique des actes pour la période du 1er janvier au 31 décembre 1686, 1er janvier - 31 décembre 1686; 67 v°-90 r°; 24 feuillets
  - Liste chronologique des actes pour la période du 3 janvier au 31 décembre 1687, 3 janvier - 31 décembre 1687; 90 v°-112 v°; 23 feuillets
  - Liste chronologique des actes pour la période du 6 janvier au 30 décembre 1688, 6 janvier - 30 décembre 1688; 113 r°-133 v°; 21 feuillets
  - Liste chronologique des actes pour la période du 1er janvier au 31 décembre 1689, 1er janvier - 31 décembre 1689; 134 r°-157 r°; 24 feuillets
  - Liste chronologique des actes pour la période du 1er janvier au 31 décembre 1690, 1er janvier - 31 décembre 1690; 157 v°-183 r°; 27 feuillets
  - Liste chronologique des actes pour la période du 1er janvier au 31 décembre 1691, 1er janvier - 31 décembre 1691; 183 v°-207 v°; 25 feuillets
  - Liste chronologique des actes pour la période du 2 janvier au 31 décembre 1692, 2 janvier - 31 décembre 1692; 208 r°-232 r°; 25 feuillets
  - Liste chronologique des actes pour la période du 2 janvier au 31 décembre 1693, 2 janvier - 31 décembre 1693; 232 v°-259 v°; 28 feuillets
  - Liste chronologique des actes pour la période du 4 janvier au 31 décembre 1694, 4 janvier - 31 décembre 1694; 260 r°-284 r°; 25 feuillets
  - Liste chronologique des actes pour la période du 4 janvier au 30 décembre 1695, 4 janvier - 30 décembre 1695; 284 v°-310 r°; 27 feuillets
  - Liste chronologique des actes pour la période du 1er janvier au 31 décembre 1696, 1er janvier - 31 décembre 1696; 310 v°-336 v°; 27 feuillets
  - Liste chronologique des actes pour la période du 2 janvier au 30 décembre 1697, 2 janvier - 30 décembre 1697; 337 r°-361 v°; 25 feuillets
  - Liste chronologique des actes pour la période du 3 janvier au 30 décembre 1698, 3 janvier - 30 décembre 1698; 362 r°-401 v°; 40 feuillets
  - Liste chronologique des actes pour la période du 1er janvier au 31 décembre 1699, 1er janvier - 31 décembre 1699; 402 r°-429 v°; 28 feuillets
  - Liste chronologique des actes pour la période du 7 janvier au 31 décembre 1700, 7 janvier - 31 décembre 1700; 430 r°-455 r°; 26 feuillets
- Répertoire chronologique pour la période du 1er janvier 1701 au 25 novembre 1721, 1er janvier 1701 - 25 novembre 1721; MC/RE/XXXVI/3; Un registre de 532 feuillets de papier manuscrits, hauteur 37 x largeur 24 cm. Le registre est en mauvais état et nécessiterait une restauration. Les deux premiers feuillets sont déreliés et très abîmés. Le feuillet n° 288 est un peu déchiré. Les feuillets n° 369 et 370 sont très déchirés.
  - Liste chronologique des actes pour la période du 1er janvier au 31 décembre 1701, 1er janvier - 31 décembre 1701; 1 r°-22 v°; 22 feuillets
  - Liste chronologique des actes pour la période du 2 janvier au 28 décembre 1702, 2 janvier - 28 décembre 1702; 23 r°-38 v°; 16 feuillets
  - Liste chronologique des actes pour la période du 2 janvier au 31 décembre 1703, 2 janvier - 31 décembre 1703; 39 r°-52 v°; 14 feuillets
  - Liste chronologique des actes pour la période du 1er janvier au 31 décembre 1704, 1er janvier - 31 décembre 1704; 53 r°-66 v°; 14 feuillets
  - Liste chronologique des actes pour la période du 2 janvier au 30 décembre 1705, 2 janvier - 30 décembre 1705; 67 r°-83 v°; 17 feuillets
  - Liste chronologique des actes pour la période du 1er janvier au 31 décembre 1706, 1er janvier - 31 décembre 1706; 84 r°-101 v°; 18 feuillets
  - Liste chronologique des actes pour la période du 1er janvier au 31 décembre 1707, 1er janvier - 31 décembre 1707; 102 r°-122 v°; 21 feuillets
  - Liste chronologique des actes pour la période du 3 janvier au 31 décembre 1708, 3 janvier - 31 décembre 1708; 122 v°-141 r°; 20 feuillets
  - Liste chronologique des actes pour la période du 1er janvier au 28 décembre 1709, 1er janvier - 28 décembre 1709; 141 v°-161 r°; 21 feuillets
  - Liste chronologique des actes pour la période du 1er janvier au 31 décembre 1710, 1er janvier - 31 décembre 1710; 161 v°-183 v°; 23 feuillets
  - Liste chronologique des actes pour la période du 3 janvier au 31 décembre 1711, 3 janvier - 31 décembre 1711; 184 r°-213 r°; 30 feuillets
  - Liste chronologique des actes pour la période du 1er janvier au 31 décembre 1712, 1er janvier - 31 décembre 1712; 213 v°-235 r°; 23 feuillets
  - Liste chronologique des actes pour la période du 2 janvier au 31 décembre 1713, 2 janvier - 31 décembre 1713; 235 v°-258 r°; 24 feuillets
  - Liste chronologique des actes pour la période du 1er janvier au 31 décembre 1714, 1er janvier - 31 décembre 1714; 258 v°-312 r°; 55 feuillets
    - du 1er janvier au 31 mai 1714, 1er janvier - 31 mai 1714; 258 v°-287 v°; 30 feuillets
    - du 1er juin au 31 décembre 1714, 1er juin - 31 décembre 1714; 288 r°-312 r°; 25 feuillets
  - Liste chronologique des actes pour la période du 1er janvier au 31 décembre 1715, 1er janvier - 31 décembre 1715; 312 v°-341 v°; 30 feuillets
  - Liste chronologique des actes pour la période du 1er janvier au 31 décembre 1716, 1er janvier - 31 décembre 1716; 342 r°-371 r°; 30 feuillets
    Entre les feuillets 367 v° et 371 r°, nous trouvons la liste chronologique des "minutes des actes de dépôt, présentation et affirmation de billets" pour la période du 29 mai au 17 juillet 1716.
  - Liste chronologique des actes pour la période du 1er janvier au 31 décembre 1717, 1er janvier - 31 décembre 1717; 371 v°-396 r°; 26 feuillets
  - Liste chronologique des actes pour la période du 2 janvier au 31 décembre 1718, 2 janvier - 31 décembre 1718; 396 v°-425 v°; 30 feuillets
  - Liste chronologique des actes pour la période du 2 janvier au 31 décembre 1719, 2 janvier - 31 décembre 1719; 426 r°-462 v°; 37 feuillets
  - Liste chronologique des actes pour la période du 1er janvier au 31 décembre 1720, 1er janvier - 31 décembre 1720; 463 r°-507 v°; 45 feuillets
    - du 1er janvier au 30 juin 1720, 1er janvier - 30 juin 1720; 463 r°-487 v°; 25 feuillets
    - du 1er juillet au 31 décembre 1720, 1er juillet - 31 décembre 1720; 488 r°-507 v°; 20 feuillets
  - Liste chronologique des actes pour la période du 2 janvier au 25 novembre 1721, 2 janvier - 25 novembre 1721; 508 r°-532 r°; 25 feuillets